【裁判字號】    98,交抗,1092
【裁判日期】    981103
【裁判案由】    聲明異議
【裁判全文】
臺灣高等法院臺中分院刑事裁定        98年度交抗字第1092號
抗  告  人
即受處分人  甲○○
上列抗告人因違反道路交通管理處罰條例案件，不服臺灣臺中地
方法院中華民國98年9月30日所為裁定（98年度交聲字第1440 號
），提起抗告，本院裁定如下：
    主  文
抗告駁回。
    理  由
一、本案經本院審理結果，認原審裁定認事用法均無不當，應予
    維持，除原審裁定第1頁倒數第4、5行關於「道路交通標誌
    標線號誌設置規則第一項第一款第五目」之記載，應予補充
    記載為「道路交通標誌標線號誌設置規則第一百四十九條第
    一項第一款第五目」外，其餘均引用原審裁定所記載之理由
    （如附件）。
二、抗告意旨略以：(一)、請求現地勘查，勘查時間為違規時間（
    夜間）。(二)、政府設施有缺陷，請考量。(三)、車燈無法辨識
    該線顏色。爰提起抗告，請求撤銷原裁定云云。
三、經查：抗告人甲○○確有於98年1月31日晚上9時29分許，將
    其所駕駛之車號X8－5318號自小客車，停放在屏東縣恆春鎮
    ○○路上劃設紅線之設有禁止臨時停車標線之處所，經屏東
    縣政府警察局恆春分局員警以照相採證方式，依違反道路交
    通管理處罰條例第56條第1項第1款規定逕行舉發等情，業據
    抗告人自承在卷，並有舉發違反道路交通管理事件通知單影
    本1份及採證照片1張（原審卷第3頁上方）在卷可稽。而依
    上開採證照片顯示，該違規處所劃設禁止臨時停車之標線（
    紅線）區域，明顯可見，縱顏色及線條稍有斑駁脫落之情形
    ，仍無礙於民眾判定其標線顏色。且衡諸常情，抗告人於夜
    間駕駛時，透過車燈之照明設備，當能辨識該標線之設置，
    故抗告人之上開辯解顯不足採。又本件依卷附採證照片加以
    判斷已足獲得心證，自無履勘現場之必要。而抗告人既有於
    前開時、地在禁止臨時停車之處所停車之違規行為，則原處
    分機關據以援引道路交通管理處罰條例第56條第1項第1款（
    裁決書誤載為第4款，原審裁定業已更正之）、違反道路交
    通管理事件統一裁罰基準表，裁處抗告人罰鍰新臺幣900元
    ，核無違誤，抗告人不服裁決處分向原審聲明異議，原審駁
    回其異議，並無不當。抗告人仍執陳詞提起本件抗告，並無
    理由，應予駁回。
四、據上論斷，應依道路交通管理處罰條例第89條前段、道路交
    通案件處理辦法第26條、刑事訴訟法第412條，裁定如主文
    。
中    華    民    國    98    年    11    月    3     日
            刑事第八庭  審判長法  官  羅  得  村
                              法  官  劉  榮  服
                              法  官  簡  源  希
上列正本證明與原本無異。
不得再抗告。
                              書記官  陳  俞  豪
中    華    民    國    98    年    11    月    3    日


司法院資訊處製作；財團法人民間司法改革基金會備份。
